臺灣彰化地方法院刑事判決　　　　　　　　　　　　　九十三年度訴字第二五號
　　公　訴　人　臺灣彰化地方法院檢察署檢察官
　　被　　　告　甲○○
右列被告因毒品危害防制條例案件，經檢察官提起公訴（九十三年度毒偵字第三四三
號），及檢察官移
二百七十三條之一第一項之情形，而改依簡式審判程序判決如左：
    主  文
甲○○連續施用第一級毒品，累犯，處有期徒刑壹年貳月。
扣案之海洛因壹包（淨重零點壹公克）沒收銷燬之；又注射針筒支沒收。
    事  實
一、甲○○曾於民國九十年間，因毒品危害防制條例案件，經法院判處有期徒刑九月
    確定，甫於九十二年三月一日縮短刑期執行完畢。其前於八十七年間因施用毒品
    案件，經本院裁定移送觀察、勒戒後，認有繼續施用毒品之傾向，經強制戒治期
    滿，由臺灣彰化地方法院檢察署檢察官於八十九年一月十三日，以八十九年度戒
    毒偵字第五○號、第五一號、第五二號，第五三號為不起訴處分確定；復於九十
    年間因施用毒品案件，經本院裁定令入戒治處所施以強制戒治，於九十一年五月
    十八日強制戒治期滿（另經檢察官提起公訴，經本院以九十年度訴字第二六七號
    判處有期徒刑九月確定）。詎其仍不知悔改，於五年內，復基於施用第一級毒品
    海洛因之概括犯意，自九十二年九月間起至九十三年五月三日止，連續在彰化縣
    田尾鄉○○道路旁等處，以將第一級毒品海洛因摻入香煙點火吸食或以將第一級
    毒品海洛因混加水置於注射針筒內，再予施打於手臂之方式，施用第一級毒品海
    洛因多次。甲○○於九十二年十二月二日二十一時許，因列為毒品人口，至彰化
    縣警察局北斗分局接受尿液定期採驗，經鑑驗結果，其尿液呈鴉片類陽性反應；
    其又於九十三年三月十八日上午九時四十分許，在彰化縣永靖鄉○○村○○路與
    浮圳大排水溝口處為警查獲，並扣得其所持有之第一級毒品海洛因一包（淨重○
    ‧一三公克）及注射針筒三支；嗣後甲○○因本案未到庭而遭本院以九十三年彰
    院鳴緝字第一四八號通緝，甲○○於九十三年五月四日為警緝獲，並解送本院遭
    羈押，於進入台灣彰化看守所時，經採取甲○○尿液送驗結果，呈鴉片類陽性反
    應。
二、案經彰化縣警察局北斗分局報請臺灣彰化地方法院檢察署檢察官偵查起訴，及檢
    察官移送併辦（九十三年度毒偵字第八０六號）。
    理  由
一、按除被告所犯為死刑、無期徒刑、最輕本刑為三年以上有期徒刑之罪或高等法院
    管轄第一審案件者外，於前條第一項程序進行中，被告先就被訴事實為有罪之陳
    述時，審判長得告知被告簡式審判程序之旨，並聽取當事人、代理人、辯護人及
    輔佐人之意見後，裁定進行簡式審判程序；除簡式審判程序及簡易程序案件外，
    第一審應行合議審判，刑事訴訟法第二百七十三條之一第一項、第二百八十四條
    之一分別定有明文。本件被告甲○○所涉係死刑、無期徒刑、最輕本刑為三年以
    上有期徒刑之罪或高等法院管轄第一審案件以外之罪，並於本院行準備程序時就
    被訴事實為有罪之陳述，本院合議庭依前揭規定，經評議結果，裁定改由受命法
    官獨任行簡式審判程序，先予敘明。
二、訊據被告甲○○對於右揭事實坦承不諱，且其先後於九十二年十二月二日、九十
    三年三月十八日、九十三年五月四日為警及看守所人員所採取之尿液，經送鑑驗
    結果，確均呈嗎啡陽性反應，此有詮昕科技股份有限公司濫用藥物尿液檢驗報告
    二份及彰化縣衛生局煙毒尿液檢驗成績書一份附卷可稽，又扣案之白色粉末一包
    ，經送鑑驗結果確含毒品海洛因成分，此亦有法務部調查局九十三年四月十四日
    調科壹字第一四○○一○○二○號鑑定通知書一紙在卷足憑，此外復有毒品海洛
    因一包及注射針筒三支扣案可資佐證，足徵被告之自白核與事實相符，堪予採信
    。又被告前於八十七年間因施用毒品案件，經本院裁定移送觀察、勒戒後，認有
    繼續施用毒品之傾向，經強制戒治期滿，由臺灣彰化地方法院檢察署檢察官於八
    十九年一月十三日，以八十九年度戒毒偵字第五○號、第五一號、第五二號，第
    五三號為不起訴處分確定；復於九十年間因施用毒品案件，經本院裁定令入戒治
    處所施以強制戒治，於九十一年五月十八日強制戒治期滿（另經檢察官提起公訴
    ，經本院以九十年度訴字第二六七號判處有期徒刑九月確定），詎被告於五年內
    又再犯本案，此有臺灣高等法院被告全國前案紀錄表及臺灣彰化地方法院檢察署
    刑案資料查註紀錄表在卷足憑。綜上所述，本件事證已臻明確，被告犯行堪予認
    定。
三、按毒品危害防制條例業於九十二年六月六日經立法院修正通過，於同年七月九日
    經總統公布，並自公布後六個月即九十三年一月九日開始施行（參同條例第三十
    六條）。本件被告最後一次施用第一級毒品海洛因之時間係九十三年五月三日，
    ，斯時新修正之毒品危害防制條例業已開始施行，是以本案自無於行為人施用毒
    品後法律有變更、而應比較修正前、後之規定、並擇一較有利於行為人之規定以
    為適用之問題，故本件應逕依修正後之毒品危害防制條例論處。是核被告所為，
    係犯毒品危害防制條例第十條第一項之施用第一級毒品罪。其於施用第一級毒品
    海洛因前後持有第一級毒品海洛因之低度行為，應為施用之高度行為所吸收，不
    另論罪。被告先後多次施用第一級毒品海洛因之犯行，時間緊接，所犯又係構成
    要件相同之罪名，顯係基於概括犯意為之，應依連續犯之規定論以一罪，並依法
    加重其刑。查被告係自九十二年九月間起至九十三年五月三日止，有連續施用第
    一級毒品海洛因之犯行，而公訴人僅就被告於九十二年十一月三十日中午十二時
    之施用第一級毒品海洛因一次之犯行提起公訴，該未經起訴部分，與檢察官起訴
    部分，因被告係基於概括之犯意而為之，該未經起訴部分及檢察官移送併辦部分
    （九十三年度毒偵字第八○六號），與檢察官起訴之部分，因被告係基於概括之
    犯意而為之，具有連續犯之關係，屬裁判上之一罪，其一部起訴之效力及於全部
    ，故本院自得併予審究。又被告曾於九十年間，因毒品危害防制條例案件，經法
    院判處有期徒刑九月確定，甫於九十二年三月一日縮短刑期執行完畢，此有臺灣
    彰化地方法院檢察署刑案資料查註紀錄表在卷可稽，其於受有期徒刑之執行完畢
    後，五年以內再犯有期徒刑以上之本罪，為累犯，應依法遞加重其刑。爰審酌被
    告施用毒品犯罪之動機、所生危害及其犯後之態度等一切情狀，量處如主文所示
    之刑。扣案之海洛因一包（淨重○．一三公克）係屬第一級毒品，應依毒品危害
    防制條例第十八條第一項前段規定併予諭知沒收銷燬之；又扣案之注射針筒三支
    ，係被告所有，並供其施用毒品海洛因所用之物，業據被告供承在卷，爰依刑法
    第三十八條第一項第二款之規定併予宣告沒收。
據上論斷，應依刑事訴訟法第二百七十三條之一第一項、第二百九十九條第一項前段
，毒品危害防制條例第十條第一項、第十八條第一項前段，刑法第十一條前段、第五
十六條、第四十七條、第三十八條第一項第二款，判決如主文。
本案經檢察官賴志盛到庭執行職務。
中      華      民      國    九十三    年  六      月      四      日
                                臺灣彰化地方法院刑事第二庭
                                    法      官  石  馨  文
右正本證明與原本無異。
如不服本判決，應於判決送達後十日內向本院提出上訴狀( 須附繕本 )。
                                    法院書記官  呂  雅  惠
中      華      民      國    九十三    年      六      月      八      日
毒品危害防制條例第十條
施用第一級毒品者，處六月以上五年以下有期徒刑。
施用第二級毒品者，處三年以下有期徒刑。
